# 关于外商投资股份有限公司的注册资本

提问人：togotoread20s 时间：2010-08-15 17:36:46
各位看官 小的有礼了
请问关于外商投资股份有限公司的注册资本最低限额是 500 万还是 3000 万 哪位知道确切说法吗 最好请提供相关依据 拜谢

回答人：chenyiwei
回复 沙发 zwenz 的帖子赞同。外经贸部 1995 年 1 号令至今并未废止。所以作为一项特别法，优于一般法。